【裁判字號】    90,上訴,1444
【裁判日期】    900727
【裁判案由】    毒品危害防制條例等
【裁判全文】
臺灣高等法院刑事判決                  九十年度上訴字第一四四四號
    上  訴  人
    即  被  告  乙○○
    指定辯護人  本院公設辯護人  王永炫
右上訴人，因違反毒品危害防制條例等案件，不服臺灣板橋地方法院八十九年度訴字
第一六八六號，中華民國九十年三月五日第一審判決（起訴案號：臺灣板橋地方法院
檢察署八十八年偵字第二六八一一號，八十九年毒偵緝字第九八二、九八三、九八四
號，毒偵字第五五四四號，偵緝字第一二０八號，偵字第一五四九九號，暨以八十九
年偵字第一七三八三號移由原審併辦）提起上訴，本院判決如左：
    主    文
上訴駁回。
    事實及理由
一、本案經本院審理結果，第一審認被告乙○○犯毒品危害防制條例第十條第二項之
    施用第二級毒品罪，量處有期徒刑壹年貳月，犯毒品危害防制條例第八條第二項
    之轉讓第二級毒品罪，判處有期徒刑壹年，又犯刑法第二百十六條、第二百十條
    之行使偽造私文書罪，量處有期徒刑捌月；並定其應執行刑為有期徒刑貳年捌月
    ，認事用法及量刑均無不當，應予維持，並引用第一審判決書記載之事實、證據
    及理由（無罪部分之理由除外）。
二、被告上訴意旨雖坦承犯施用第二級毒品罪及行使偽造私文書罪，惟認原判決此部
    分量刑過重，其否認有何轉讓第二級毒品之犯行，指摘原判決不當。
三、查被告確有轉讓第二級毒品安非他命予張立人、司守義、何之陽三人施用，業據
    張立人、司守義、何之陽三人分別於警訊中供承明確，何之陽於原審復指訴不移
    ，而被告經何之陽介紹，在張立人永和市○○街住處居住過一段時間，為被告所
    不否認，張立人、司守義、何之陽所稱被告於與渠等同住期間，有提供安非他命
    予渠等施用，應非虛語。被告空言否認轉讓安非他命，應無可採。此部分事證已
    明，被告請求再傳訊證人張立人、司守義、何之陽，核無必要，併此敘明。
四、被告一再施用安非他命，不知悔改，且構成累犯，原判決就其所犯施用第二級毒
    品安非他命部分，量處有期徒刑壹年貳月，核無不合。就行使偽造文書罪部分，
    量處有期徒刑捌月，量刑尚稱妥適。被告指摘此部分量刑過重，自無可採。綜上
    ，被告上訴否認轉讓第二級毒品安非他命，並認其餘部分量刑過重，指摘原判決
    不當，核無理由，應該駁回。
五、原判決主文「又行偽造私文書，足生損害於公眾及他人」，應更正為「又行使偽
    造私文書，足以生損害於公眾及他人」；原判決理由欄壹，有罪部分一之(二)第七
    行「張立人永和溪街住處」，應更正為「張立人永和市○○街住處」；理由壹有
    罪部分二第八至九行「偽造朱志署押（含指印）之行為」，應更正為「偽簽甲○
    ○署押（含指印）之行為」。
六、據上論斷，應依刑事訴訟法第三百七十三條、第三百六十八條，判決如主文。
本案經檢察官彭坤業到庭執行職務。
中    華    民    國      九十    年      七        月      二十七      日
                            臺灣高等法院刑事第四庭
                                審判長法  官  蔡  永  昌
                                      法  官  徐  昌  錦
                                      法  官  陳  榮  和
右正本證明與原本無異。
施用第二級毒品部分不得上訴。
其餘部分如不服本判決應於收受送達後十日內向本院提出上訴書狀，其未敘述上訴之
理由者並得於提起上訴後十日內向本院補提理由書（均須按他造當事人之人數附繕本
）。
                                      書記官  劉  麗  芬
中    華    民    國      九十    年      八        月        二        日
附錄本案論罪科刑法條：
刑法第二百十六條
行使第二百十條至第二百十五條之文書者，依偽造、變造文書或登載不實事項或使登
載不實事項之規定處斷。
刑法第二百十條
偽造、變造私文書，足以生損害於公眾或他人者，處五年以下有期徒刑。
毒品危害防制條例第十條第二項
施用第二級毒品者，處三年以下有期徒刑。
毒品危害防制條例第八條第二項
轉讓第二級毒品者，處六月以上五年以下有期徒刑，得併科新台幣七十萬元以下罰金
。


司法院資訊處製作；財團法人民間司法改革基金會備份。
